臺灣板橋地方法院刑事判決　　　　　　 94年度簡上字第561號
上　訴　人　臺灣板橋地方法院檢察署檢察官
被　　　告　丙○○
上列上訴人因被告竊盜案件，不服本院九十四年度簡字第三六0
二號中華民國九十四年八月十二日第一審判決（聲請簡易判決處
刑案號：臺灣板橋地方法院檢察署九十四年度偵字第一二0二七
號），提起上訴及移送併辦（臺灣板橋地方法院檢察署九十四年
度速偵字第一二一五號），本院管轄之第二審合議庭改依第一審
通常程序審理，判決如下：
    主  文
原判決撤銷。
丙○○共同連續竊盜，累犯，處有期徒刑捌月。扣案之機車鑰匙
壹支沒收。
    事  實
一、丙○○前因竊盜案件，經本院九十年度板簡字第五一七號判
    決處有期徒刑四月，如易科罰金以三百元折算一日確定，並
    於民國九十一年一月三日徒刑執行完畢出監；又因竊盜案件
    ，經本院於九十二年八月二十一日以九十二年簡字第六三八
    號判決，判處有期徒刑五月，如易科罰金以三百元折算一日
    確定，於九十三年三月一日因徒刑執行完畢出監；詎猶不知
    悔改，與卓添德（另案審理中）共同基於意圖為自己不法所
    有之概括犯意聯絡，於九十四年七月十四日上午十時三十分
    許，一起侵入位於臺北縣鶯歌鎮○○路七十號鶯歌火車站臺
    灣鐵路管理局臺北工務段之倉庫（侵入住宅部分未據告訴）
    ，竊得該工務段所有之鐵路軌道用魚尾板及叉護軌支撐版各
    一塊。嗣於同日上午十時三十五分許，卓添德騎乘車號ＧＬ
    Ｆ－七一八號重型機車附載丙○○及上開竊得之物行經上址
    文化路二三五號時，為警查獲，並扣得鐵路軌道用魚尾板及
    叉護軌支撐版各一塊。丙○○復承前意圖為自己不法所有之
    概括犯意，於九十四年八月二十七日上午八時三十分許，在
    臺北縣鶯歌鎮○○路二一五號前，以自備機車鑰匙插入鑰匙
    孔啟動機車引擎之方式，竊取甲○○所有車牌號碼ＦＣＪ－
    一五六號重型機車一輛，得手後據為己有，供己代步之用。
    嗣於同日上午十時三十分許，在臺北縣鶯歌鎮○○路一二三
    號前，因行跡可疑為警查獲，並扣得上開行竊用機車鑰匙一
    支。
二、案經臺北縣政府警察局三峽分局報請臺灣板橋地方法院檢察
    署檢察官偵查後聲請簡易判決處刑及移送併案審理。
    理  由
一、按被告以外之人於審判外之言詞或書面陳述，除法律有規定
    者外，不得作為證據。又被告以外之人於審判外之陳述，經
    當事人於審判程序同意作為證據，法院審酌該言詞陳述或書
    面陳述作成時之情況，認為適當者，亦得為證據。當事人、
    代理人或辯護人於法院調查證據時，知有第一百五十九條第
    一項不得為證據之情形，而未於言詞辯論終結前聲明異議者
    ，視為有前項之同意，刑事訴訟法第一百五十九條第一項、
    第一百五十九條條之五分別定有明文。查被告丙○○對於證
    人即臺灣鐵路管理局之告訴代理人宋隆生、被害人甲○○於
    警詢時之陳述，在本院準備程序中經提示渠等筆錄並告以要
    旨，就證據能力一節均表示無意見，且未於本案言詞辯論終
    結前聲明異議，本院審酌宋隆生、甲○○於警詢時之陳述均
    係彼等於案發後數小時至數日內就各自親身經歷之事實所為
    者，依其等陳述作成時之情況，並無不適當之情形，自均得
    為證據，合先敘明。
二、上揭犯罪事實，業據被告丙○○於本院審理中坦承不諱，核
    與證人即臺灣鐵路管理局之告訴代理人乙○○、被害人甲○
    ○於警詢中之指訴情節大致相符，並有宋隆生、甲○○二人
    出具之贓物認領保管單各一紙、現場照片十一張在卷可參，
    復有機車鑰匙一支扣案可佐。本件事證明確，被告犯行堪以
    認定，應依法論罪科刑。
三、核被告所為，係犯刑法第三百二十條第一項普通竊盜罪。被
    告與卓添德就竊取臺灣鐵路管理局臺北工務段所有之鐵路軌
    道用魚尾板及叉護軌支撐版之部分，具有犯意聯絡及行為分
    擔，應論以共同正犯。被告先後兩次竊盜犯行，時間緊接，
    犯罪構成要件相同，顯係基於概括犯意反覆為之，為連續犯
    ，應依刑法第五十六條規定論以較重之共同竊盜一罪，並加
    重其刑。又被告前因竊盜案件，經本院九十年度板簡字第五
    一七號判決處有期徒刑四月，如易科罰金以三百元折算一日
    確定，並於九十一年一月三日徒刑執行完畢出監；又因竊盜
    案件，經本院於九十二年八月二十一日以九十二年簡字第六
    三八號判決，判處有期徒刑五月，如易科罰金以三百元折算
    一日確定，於九十三年三月一日因徒刑執行完畢出監等情，
    有臺灣高等法院被告全國前案紀錄表一份在卷可稽，其於有
    期徒刑執行完畢後，五年內再犯有期徒刑以上之本罪，為累
    犯，應依刑法第四十七條之規定加重其刑，並遞加之。檢察
    官聲請簡易判決處刑意旨雖漏未論列被告竊取上開車牌號碼
    ＦＣＪ－一五六號重型機車之犯行（即移送併辦部分），惟
    此部分與聲請簡易判決處刑書記載被告竊取上開鐵路軌道用
    魚尾板及叉護軌支撐版之犯罪事實，既具有連續犯之裁判上
    一罪關係，並經檢察官移送併辦，本院自得併予論究。
四、原審詳查，以被告罪證明確，予以論罪科刑，故非無見。惟
    原審判決後，檢察官就被告竊取上開車牌號碼ＦＣＪ－一五
    六號重型機車之犯行移送併辦，原審未及一併審認，尚有未
    當，檢察官上訴意旨指摘原判決未及審酌被告竊取上開車牌
    號碼ＦＣＪ－一五六號重型機車之犯行，為有理由，應由本
    院管轄之第二審合議庭將原判決撤銷改判。爰審酌被告有多
    次竊盜前科，詎猶不思循正當循徑賺取錢財，屢犯竊盜罪行
    ，惡性非輕，兼衡其犯罪動機、目的、手段、所竊財物價值
    及犯罪後坦承犯行之態度等一切情狀，量處如主文第一項所
    示之刑。扣案之機車鑰匙一支，係被告所有供犯罪所用之物
    ，業據被告供承在卷，應依刑法第三十八條第一項第二款之
    規定宣告沒收。
五、末按，法院以簡易判決處刑者，所科之刑以宣告緩刑、得易
    科罰金之有期徒刑及拘役或罰金為限；另檢察官聲請以簡易
    判決處刑案件，經法院認為有刑事訴訟法第四百五十一條之
    一第四項但書之情形者，應適用通常程序審判之，分別為刑
    事訴訟法第四百四十九條第三項、第四百五十二條所明定，
    故管轄第二審之地方法院合議庭受理簡易判決上訴案件，其
    認案件有刑事訴訟法第四百五十二條之情形者，應撤銷原判
    決，逕依通常程序為第一審判決，是本院爰依前揭規定，自
    為第一審通常程序之判決，附此敘明。
據上論斷，應依刑事訴訟法第四百五十二條、第四百五十五條之
一第一項、第三項，第三百六十九條第一項前段、第三百六十四
條、第二百九十九條第一項前段，刑法第二十八條、第五十六條
、第三百二十條第一項、第四十七條、第三十八條第一項第二款
，罰金罰鍰提高標準條例第一條前段，判決如主文。
本案經檢察官陳鴻濤到庭執行職務。
中　　華　　民　　國　　94　　年　　12 　月　 　8 　　日
　　　　　　　　  刑事第七庭審判長  法　  官　胡堅勤
                                    法    官　王瑜玲
                                    法    官　李君豪
上列正本證明與原本無異。
如不服本判決，應於判決送達後十日內向本院提出上訴狀（應附
繕本），上訴於臺灣高等法院。
                                     書記官   蕭汝芳
中　　華　　民　　國　　94　　年　　12　　月　　9 　　日
附錄本案論罪科刑法條全文:
刑法第三百二十條
意圖為自己或第三人不法之所有，而竊取他人之動產者，為竊盜
罪，處五年以下有期徒刑、拘役或五百元以下罰金。
意圖為自己或第三人不法之利益，而竊佔他人之不動產者，依前
項之規定處斷。
前二項之未遂犯罰之。
